臺灣橋頭地方法院刑事裁定　
111年度聲字第1095號
聲  請  人  臺灣橋頭地方檢察署檢察官
受  刑  人  郭家麟



上列聲請人因受刑人數罪併罰有二裁判以上，聲請定其應執行
之刑（111年執聲字第772號），本院裁定如下：
    主    文
郭家麟因犯如附表所示各罪所處之刑，應執行拘役壹佰貳拾日，
如易科罰金，以新臺幣壹仟元折算壹日。
    理    由
一、聲請意旨略以：受刑人郭家麟因竊盜案件，先後經判決確定
    各如附表，應依刑法第50條、第53條及第51條第6款規定定
    其應執行刑，爰依刑事訴訟法第477條第1項規定聲請裁定等
    語。
二、按裁判確定前犯數罪者，併合處罰之；數罪併罰，有二裁判
    以上者，依第51條之規定，定其應執行之刑；數罪併罰，分
    別宣告其罪之刑，宣告多數有期徒刑者，於各刑中之最長期
    以上，各刑合併之刑期以下，定其刑期。但不得逾30年；宣
    告多數拘役者，比照前款定其刑期。但不得逾120日，刑法
    第50條第1項前段、第53條、第51條第5款、第6款分別定有
    明文。次按同一被告所犯數罪倘均為最早判決確定日前所犯
    者，即合乎定應執行刑之要件，與各罪是否已執行完畢無關
    。縱其中一罪已先執行完畢，亦不影響檢察官得就各罪聲請
    合併定其應執行刑（最高法院104年度台抗字第406號裁定要
    旨參照）。
三、查受刑人因犯如附表所示各罪，經本院分別判處如附表所示
    之刑，均已確定在案，有各該判決書及臺灣高等法院被告前
    案紀錄表在卷可稽。茲檢察官聲請定其應執行之刑，本院審
    核受刑人所犯如附表編號2至9所示之罪係於最先判決確定日
    即附表編號1所示判決確定日前為之，檢察官向犯罪事實最
    後判決之法院即本院聲請定其應執行之刑，本院審核認為正
    當，應定其應執行之刑。復審酌受刑人所犯如附表所示各罪
    均為竊盜之罪質及各罪實施之時間間距，兼衡以受刑人個人
    之應刑罰性及所犯各罪對於社會之整體危害程度等情狀，定
    其應執行刑如主文所示，併諭知易科罰金之折算標準。至受
    刑人所犯如附表編號1所示之罪，雖已執行完畢，惟徵諸前
    揭說明，仍應先定其應執行之刑，再於檢察官執行時扣除已
    執行之部分。
四、爰依刑事訴訟法第477條第1項，刑法第50條第1項前段、第5
    3條、第51條第6款、第41條第1項前段，裁定如主文。
中　　華　　民　　國　　111 　年　　9 　　月　　30　　日
                  刑事第七庭    法  官  黄筠雅
以上正本證明與原本無異。
如不服本裁定，應於收受送達後5 日內向本院提出抗告狀。
中　　華　　民　　國　　111 　年　　9 　　月　　30　　日
　　　　　　　　　　　　　　　　書記官　郭力瑋
附表：受刑人郭家麟定應執行刑案件一覽表
編號 罪名 宣告刑 犯罪日期（民國） 偵查機關 最後事實審   確定判決   得否易科罰金 備註      法院 案號 判決日期（民國） 法院 案號 確定日期（民國）   1 竊盜 拘役20日，如易科罰金，以新臺幣（下同）1千元折算1日 110年8月2日 臺灣橋頭地方檢察署（下稱橋頭地檢）110年度偵字第11982號 本院 110年度簡字第1722號 111年1月6日 本院 110年度簡字第1722號 111年2月17日 是 橋頭地檢111年度執字第994號（執行完畢，後編號1至5曾經定應執行拘役120日） 2 竊盜 拘役35日，如易科罰金，以1千元折算1日 110年8月28日 橋頭地檢110年度偵字第15910號等 本院 111年度簡字第283號 111年2月15日 本院 111年度簡字第283號 111年3月25日 是 橋頭地檢111年度執字第1702號（編號1至5曾經定應執行拘役120日） 3 竊盜 拘役40日，如易科罰金，以1千元折算1日 110年9月30日 橋頭地檢110年度偵字第15910號等 本院 111年度簡字第283號 111年2月15日 本院 111年度簡字第283號 111年3月25日 是 橋頭地檢111年度執字第1702號（編號1至5曾經定應執行拘役120日） 4 竊盜 拘役20日，如易科罰金，以1千元折算1日 110年8月17日 橋頭地檢110年度偵字第13355號 本院 110年度簡字第2021號 111年4月21日 本院 110年度簡字第2021號 111年6月9日 是 橋頭地檢111年度執字第2966號（編號1至5曾經定應執行拘役120日） 5 竊盜 拘役35日，如易科罰金，以1千元折算1日 110年9月3日 橋頭地檢110年度偵字第13933號 本院 111年度簡字第41號 111年4月21日 本院 111年度簡字第41號 111年6月9日 是 橋頭地檢111年度執字第2967號（編號1至5曾經定應執行拘役120日） 6 竊盜 拘役20日，如易科罰金，以1千元折算1日 110年7月20日 橋頭地檢110年度偵字第11520號 本院 111年度易字第50  號 111年3月25日 本院 111年度易字第50號 111年8月2日 是 橋頭地檢111年度執字第3632號 7 竊盜 拘役25日，如易科罰金，以1千元折算1日 110年12月7日 橋頭地檢111年度偵字第1498號等 本院 111年度簡字第686號 111年6月28日 本院 111年度簡字第686號 111年8月16日 是 橋頭地檢111年度執字第3743號（編號7至9曾經定應執行拘役40日） 8 竊盜 拘役5日，如易科罰金，以1千元折算1日 110年12月13日 橋頭地檢111年度偵字第1498號等 本院 111年度簡字第686號 111年6月28日 本院 111年度簡字第686號 111年8月16日 是 橋頭地檢111年度執字第3743號（編號7至9曾經定應執行拘役40日） 9 竊盜 拘役20日，如易科罰金，以1千元折算1日 110年12月22日 橋頭地檢111年度偵字第1498號等 本院 111年度簡字第686號 111年6月28日 本院 111年度簡字第686號 111年8月16日 是 橋頭地檢111年度執字第3743號（編號7至9曾經定應執行拘役40日）